臺灣桃園地方法院交通事件裁定　　　　 100年度交聲字第32號
原處分機關
即移送機關　交通部公路總局新竹區監理所中壢監理站
異　議　人
即受處分人　劉邦南
上列受處分人因違反道路交通管理處罰條例案件，對於交通部公
路總局新竹區監理所中壢監理站所為之壢監裁字第裁53-DP00000
00號處分，聲明異議，本院裁定如下：
    主  文
異議駁回。
    理  由
一、異議意旨略以：異議人劉邦南於民國99年7 月14日晚間8 時
    10分許，駕駛車號KN-4387 號自小貨車，行經楊梅鎮台66線
    16.8公里處（往觀音方向），因發覺車子有問題，會對伊有
    生命之安全顧慮，因而往路肩靠右行駛，車子尚未停好，就
    被後車追撞，伊並非路肩停車，因而提起本件異議。
二、移送意旨以：經向原舉發機關查覆結果，異議人確有在快速
    公路違規臨時停車或停車於路肩之情形，因而依道路交通管
    理處罰條例第33條第1 項第8 款、第63條第1 項第1 款，違
    反道路交通管理事件統一裁罰基準及處理細則所附違反道路
    交通管理事件統一裁罰基準表，裁處抗告人罰鍰新臺幣（下
    同）3,000 元，並記違規點數1 點。
三、按汽車行駛於高速公路、快速公路或設站管制之道路，不遵
    使用限制、禁止、行車管制及管理事項之管制規則而有違規
    臨時停車或停車於路肩之行為者，處汽車駕駛人新臺幣3 千
    元以上6 千元以下罰鍰（最低裁罰基準為3 千元），並記違
    規點數1 點，道路交通管理處罰條例第33條第1 項第8 款、
    第63條第1 項第1 款、違反道路交通管理事件統一裁罰基準
    及處理細則所附違反道路交通管理事件統一裁罰基準表定有
    明文。又按汽車行駛高速公路及快速公路，應依速限標誌指
    示，但遇有濃霧、濃煙、強風、大雨或其他特殊狀況，致能
    見度甚低時，其時速應低於40公里或暫停路肩，並顯示危險
    警告燈；汽車行駛高速公路及快速公路，除於規定之停車處
    外，不得在路肩及路肩外、中央分隔帶、隧道內、交流道或
    收費站區停車，但遇有濃霧、濃煙、強風、大雨等特殊狀況
    嚴重影響行車安全時，得在路肩暫停，並應顯示危險警告燈
    ，視線清晰時，應即恢復行駛；汽車在行駛途中，因機件故
    障或其他緊急情況無法繼續行駛時，應滑離車道，在路肩上
    停車待援，滑離車道時，應先顯示方向燈逐漸減速駛進路肩
    ，車身或所載貨物突出部分，須全部離開車道，待援期間除
    顯示危險警告燈外，並在故障車輛後方五十公尺至一百公尺
    處設置車輛故障標誌警示之，高速公路及快速公路交通管制
    規則第5 條第1 項、第12條第1 項、第15條第1 項定有明文
    。是汽車行駛高速公路或快速公路，遇有濃霧、濃煙、強風
    、大雨等特殊天候狀況嚴重影響行車安全，或因機件故障或
    其他緊急情況無法繼續行駛時，雖非不得在路肩停車，然仍
    需顯示危險警告燈並依規定在車後擺置車輛故障標誌，始屬
    適法；再依上開規定可知，若無積極證據足認有程度相當於
    上述特殊天候狀況或機件狀況或其他緊急情況發生，自不得
    恣意停放於收費站區，否則仍屬不遵使用限制、禁止、行車
    管制及管理事項之管制規則（即高速公路及快速公路交通管
    制規則）之違規停車行為。
四、經查：異議人雖以其發現其之車輛有機件上之問題，有生命
    顧慮才往路肩行駛云云，然經本院依職權調得本件車禍之所
    有書面資料，其中道路交通事故現場圖「肇事經過摘要」欄
    記載「A 車駕駛人劉邦南駕駛自小貨車KN-4387 號因臨停於
    台66線16.8K 路肩（往觀音方向），在車內往後查看長約二
    米、直徑五公分之樹木是否裝載牢固…」等語，劉邦南之道
    路交通事故談話紀錄表亦有相同之表示，並經其確認簽名按
    指印，是其竟於本院異議時改稱當時係其車輛機件有問題、
    伊指的是過濾器鬆脫沒有鎖緊云云，顯然與其車禍當時向交
    通員警表示要查看其貨車車斗上所載之樹木是否裝載牢固云
    云，大異其趣，是本件自無積極證據足認有上開法條所定之
    特殊天候狀況或機件狀況或其他緊急情況發生，自不得恣意
    臨時停車或停車於路肩。再查，異議人雖辯稱伊之車身雖然
    已經全部開到邊線外面，然當時還沒有停下來，不算停車云
    云，然異議人卻於道路交通事故談話紀錄表自稱「我剛停好
    車」自小客車7886-NE 就從我後面撞上等語，證人即車禍處
    理警員黃信勳亦於本院審理時證稱異議人在現場確實稱「他
    剛停好就被撞上，他連下車都還沒下車」等語，可見異議人
    辯稱車禍時伊之車輛還沒完全停下來云云，顯為避就之詞，
    不足採信。綜此，異議人無故違規臨時停車或停車於快速道
    路路肩，並且未依規定於車後擺放車輛故障標誌警示之行為
    事實明確，是原處分機關據而依上開法條規定加以裁罰，認
    事用法均屬正確，毫無瑕疵可指，
    本件異議應予駁回。
據上論斷，應依道路交通事件處理辦法第18條，裁定如主文。
中    華    民    國   100    年    5     月    4     日
                  交通法庭法    官  曾雨明
以上正本證明與原本無異。
如不服本裁定，應於送達後5 日內，向本院提出抗告狀。
                           書記官   顏緗穎
中    華    民    國   100    年    5     月    5     日